【裁判字號】    90,毒抗,392
【裁判日期】    901221
【裁判案由】    觀察、勒戒
【裁判全文】
臺灣高等法院臺南分院刑事裁定             九十年度毒抗字第三九二號    Ｃ
      抗  告  人
      即  被  告  甲  ○  ○
右抗告人因違反毒品危害防制條例案件，不服臺灣嘉義地方法院中華民國九十年十一
月一日裁定（九十年度毒聲字第一０九０號）提起抗告，本院裁定如左：
      主      文
原裁定撤銷，發回臺灣嘉義地方法院。
      理      由
一、原裁定意旨略以：原嘉義地方法院檢察署檢察官以被告甲○○基於概括犯意，自
    民國九十年六月中旬某日起至九十年七月三日止，連續在嘉義縣六腳鄉蒜頭村六
    鄰蒜頭五十九號住處房間內施用第一級毒品海洛因多次，為警於九十年七月三日
    在上開住處查獲之事實，業經被告自白不諱，且有施用毒品器具注射針筒一支扣
    案、暨嘉義縣衛生局出具之尿液檢驗報告附卷可稽，爰依毒品危害防制條例第二
    十條第一項及觀察勒戒處分執行條例第三條第一、二項規定，聲請裁定將被告送
    勒戒處所觀察、勒戒。原審經核屬實，而依前揭規定將甲○○以施用第一級毒品
    ，裁定送勒戒處所觀察勒戒等語。
二、本件抗告意旨略以：伊前因吸食毒品案件於九十年十月二十五日被送觀察勒戒，
    至九十年十一月一日勒戒成功回來，又收到九十年十一月一日九十年度毒聲字第
    一０九０號送觀察勒戒之裁定，是被告本件吸食毒品之犯行應視為已經依法定程
    序移送觀察勒戒而矯正完畢，實無再進行觀察勒戒之可能及必要等語。
三、經查：抗告人即被告甲○○經送臺灣嘉義看守所附設勒戒處所自九十年十月二十
    五日至同年十一月一日執行觀察、勒戒，已屆滿十七日，其成效經評定為合格，
    無繼續戒治之必要，再經臺灣嘉義地方法院檢察署檢察官於九十年十一月五日以
    九十年度毒偵字第一二五三號不起訴處分書為不起訴處分確定，此有該署不起訴
    處分書、九十年十一月一日嘉看字第００三０八一號臺灣嘉義看守所附設勒戒處
    所受觀察勒戒人勒戒費用繳納通知單影本在卷可按，原審法院以九十年度毒聲字
    第一０九０號裁定對於被告於九十年六月中旬至九十年七月三日止所犯施用毒品
    罪，為警於九十年七月三日在前開住處查獲之事實，依毒品危害防制條例送觀察
    勒戒，固無不合，惟被告針對九十年度毒偵字第一二五三號不起訴處分書所述之
    事實於本院調查時供稱伊係於九十年十月十五日被抓到，而於同年十一月一日經
    觀察、勒戒執行完畢等語，苟屬實，則該九十年十一月一日前之觀察、勒戒作用
    ，效力似應及於被告本次九十年六月中旬至九十年七月三日止所犯施用毒品行為
    ，從而原審未審查及此，遽行裁定命被告甲○○應送勒戒處所觀察、勒戒，核尚
    有未洽，抗告意旨執此指摘原裁定不當，為有理由，應由本院將原裁定撤銷發回
    查明後另為適法之裁定。
四、據上論斷，應依刑事訴訟法第四百十三條前段，裁定如主文。
中    華    民    國      九十      年      十二      月      二十一    日
                                  臺灣高等法院臺南分院刑事第六庭
      審判長法官  楊    明    章
                                            法官  顏    基    典
                                            法官  徐    宏    志
右正本證明與原本無異。
不得再抗告。
                                      法院書記官  李    梅    菊
中    華    民    國      九十      年      十二      月      二十一    日


司法院資訊處製作；財團法人民間司法改革基金會備份。
